【裁判字號】    94,再,17
【裁判日期】    951127
【裁判案由】    地價稅
【裁判全文】
臺北高等行政法院裁定
                                     94年度再字第00017號
再審  原告  甲○○
            丙○○
            丁○○
            戊○○
兼  共  同
送達代收人  乙○○
再審  被告  新竹縣稅捐稽徵處
代  表  人  己○○（處長）
訴訟代理人  辛○○
            庚○○
            壬○○
上列聲請人因地價稅事件，再審原告不服最高行政法院94年3 月
24日94年度判字第432 號確定判決、同日94年度裁字第490 號及
94年度裁字第491 號確定裁定，提起再審之訴及聲請再審。關於
再審原告主張行政訴訟法第273 條第1 項第1 款及第274 條之再
審事由部分，本院裁定如下：
    主  文
本件再審之訴（即最高行政法院94年度判字第432 號及本院92年
度訴字第4356號確定判決部分）關於再審原告主張行政訴訟法第
273 條第1 項第1 款、第274 條之再審事由及對最高行政法院94
年度裁字第490 、491 號確定裁定聲請再審部分移送於最高行政
法院。
    理  由
一、按再審之訴專屬為判決之原行政法院管轄。對於審級不同之
    行政法院就同一事件所為之判決提起再審之訴者，由最高行
    政法院合併管轄之。對於最高行政法院之判決，本於第273
    條第1項第9款至第14款事由聲明不服者，雖有前二項之情形
    ，仍專屬原高等行政法院管轄；裁定已經確定，而有第273
    條之情形者，得準用本編之規定，聲請再審，行政訴訟法第
    275條、第283條各定有明文。又除本編別有規定外，再審之
    訴訟程序準用關於各該審級訴訟程序之規定；民事訴訟法第
    28條之規定，於本節準用之；訴訟之全部或一部，法院認為
    無管轄權者，依原告聲請或依職權以裁定移送於其管轄法院
    ，亦為行政訴訟法第281 條、第18條及民事訴訟法第28 條
    第1 項所明定。
二、關於再審原告（乙○○、丙○○、甲○○部分）對本院92年
    訴字第4356號判決及最高行政法院94年判字第432 號判決提
    起再審之訴部分依上述關於再審管轄之規定，除再審原告主
    張再審事由為行政訴訟法第273 條第1 項第9 款至第14款之
    事由者，應由本院管轄外，其餘事由最高行政法院管轄。故
    再審原告就此部分所主張有行政訴訟法第273 條第1 項第1
    款及第274 條規定之事由，應移由最高行政法院管轄。
三、關於再審原告對最高行政法院94年裁定第490 號（再審原告
    乙○○、丙○○、甲○○部分）及491 號（再審原告丁○○
    、戊○○部分）裁定聲請再審部分查最高行政法院94年裁字
    第490 號係針對再審原告乙○○、丙○○、甲○○不服本院
    前程序之92年訴字第4356號判決上訴後，追加非該判決審理
    範圍之土地爭議，請求就判決以外之其他土地改按田賦課稅
    ，經最高行政法院以追加之訴不合法而裁定駁回。並由非本
    院判決範圍之原告丁○○、戊○○對本院判決上訴，最高行
    政法院亦認丁○○、戊○○之上訴不合法，另以94年裁定第
    491 號裁定駁回。各該裁定均與本院裁判無涉，係再審原告
    單獨對最高行政法院裁定聲請再審，依前述規定，此部分亦
    應移由最高行政法院管轄。
四、依行政訴訟法第275 條、第283 條、第18條、民事訴訟法第
    28條裁定如主文。
中    華    民    國    95    年    11    月   27     日
                       第五庭審判長法  官  張瓊文
                                   法  官  王碧芳
                                   法  官  蕭忠仁
上為正本係照原本作成。
如不服本裁定，應於送達後10日內向本院提出抗告狀（須按他造
人數附繕本）。
中    華    民    國    95    年    11    月   28     日
                                   書記官  蕭純純


司法院資訊處製作；財團法人民間司法改革基金會備份。
